【裁判字號】    90,易,3002
【裁判日期】    900831
【裁判案由】    竊盜
【裁判全文】
臺灣高雄地方法院刑事判決                          九十年度易字第三二號
    公  訴  人  臺灣高雄地方法院檢察署檢察官
    被      告  甲○○
    被      告  乙○○
右列被告因竊盜案件，經檢察官提起公訴（九十年度偵字第一○七○號），本院判決
如左：
    主  文
甲○○、乙○○共同竊盜，各處拘役伍拾日，如易科罰金，均以參佰元折算壹日。
    事  實
一、甲○○、乙○○為男女朋友關係，二人因無錢可供花用，竟萌為自己不法所有之
    意圖，並基於犯意之聯絡，於民國八十九年三月十四日上午十一時許，一同騎乘
    機車前往丙○○經營位於高雄縣林園鄉○○村○○路四十一號之雜貨店，由乙○○先行進入店內佯稱購物，以引開丙○○之注意，待乙○○購物完畢後，甲○○
    即佯裝騎乘機車搭載乙○○離開，實則係將機車騎往上址雜貨店旁之空地停放，
    俟丙○○進入店內後，乙○○即趁丙○○不注意之際，徒手竊取丙○○停放於店
    前機車前方置物箱內之ＮＯＫＩＡ六一五○型行動電話一具（機身編號0000
    00000000000號）及易利信Ｔ一八型行動電話一具，得手後，迅速共
    同騎乘機車逃逸。嗣於同日中午，甲○○、乙○○即將竊得之前開ＮＯＫＩＡ六
    一五○型行動電話一具及易利信Ｔ一八型行動電話一具出售予知情之林清祥（另
    案偵辦）。後經丙○○報警循線查獲。
二、案經高雄縣警察局林園分局報請臺灣高雄地方法院檢察署檢察官偵查起訴。
    理  由
一、訊據被告乙○○對於八十九年三月十四日上午十一時許，在高雄縣林園鄉○○村
    ○○路四十一號雜貨店前，與被告甲○○共同竊盜證人丙○○停放於店前機車上
    之ＮＯＫＩＡ六一五○型行動電話一具、易利信Ｔ一八型行動電話一具之事實坦
    承不諱；訊據被告甲○○對於八十九年三月十四日上午十一時許，在上址雜貨店
    前，竊取證人丙○○停放於店前機車上之ＮＯＫＩＡ六一五○型行動電話一具、
    易利信Ｔ一八型行動電話一具之事實亦供承不諱，僅辯稱：係伊一人行竊，與乙○○無關云云。
二、經查，被告甲○○、乙○○係於八十九年三月十四日上午十一時許，一同騎乘機
    車前往丙○○經營位於高雄縣林園鄉○○村○○路四十一號之雜貨店，由被告乙○○先行進入店內佯稱購物，以引開證人丙○○之注意，待被告乙○○購物完畢
    後，被告甲○○即佯裝騎乘機車搭載被告乙○○離開，實則係將機車騎往上址雜
    貨店旁之空地停放，俟證人丙○○進入店內後，被告乙○○即趁證人丙○○不注
    意之際，徒手竊取證人丙○○停放於店前機車前方置物箱內之ＮＯＫＩＡ六一五
    ○型行動電話一具（機身編號000000000000000號）及易利信Ｔ
    一八型行動電話一具得手等情，業經被告乙○○供承在卷，核與證人丙○○證述
    情節相符，足見被告乙○○之自白與事實相符，洵堪採為論罪科刑之依據。而被
    告甲○○位於上揭時、地行竊之事實雖不否認，惟辯稱係其一人行竊云云；然證
    人丙○○於本院審理中已清楚證稱：係被告乙○○下手行竊（見本院九十年八月
    二十三日訊問筆錄），被告乙○○亦坦承係由其下手行竊（見本院九十年八月二
    十三日訊問筆錄、九十年八月二十八日審判筆錄），被告甲○○前開辯詞，顯係
    迴護被告乙○○之語，洵無足採。事證明確，被告甲○○、乙○○犯行，均堪認
    定。公訴意旨雖指稱被告甲○○、乙○○係竊得ＮＯＫＩＡ六一五○型行動電話
    一具及摩托羅拉ＣＤ九二八型行動電話一具，惟證人丙○○遭竊之行動電話機型
    為ＮＯＫＩＡ六一五○型及易利信Ｔ一八型一節，已經證人丙○○於本院中證述
    及被告乙○○、甲○○於本院供述綦詳，是本件被告乙○○、甲○○竊盜所得之
    物應係ＮＯＫＩＡ六一五○型及易利信Ｔ一八型行動電話各一具無疑，附此敘明
    。
二、核被告甲○○、乙○○所為，均係犯刑法第三百二十條第一項之竊盜罪。被告二
    人就上揭犯行間，有犯意之聯絡及行為之分擔，皆為共同正犯。爰審酌被告甲○○、乙○○均為年輕力盛，不思循正當途徑獲取財物，因見他人之物乏人看管，
    即心生貪念予以竊取，惟念其犯後坦承犯行，態度尚佳等一切情狀，各量處如主
    文所示之刑；又刑法第四十一條已於九十年一月十日經總統公布施行，並於同年
    月十二日生效，該條規定：「犯最重本刑為五年以下有期徒刑之刑之罪，而受六
    個月以下有期徒刑或拘役之宣告，因身體、教育、職業、家庭之關係或其他正當
    事由，執行顯有困難者，得以一元以上三元以下折算一日，易科罰金。但確因不
    執行所宣告之刑，難收矯正之效，或難以維持法秩序者，不在此限。」、「併合
    處罰之數罪，均有前項情形，其應執行之刑逾六月者，亦同」，按行為後法律有
    變更者，適用裁判時之法律，刑法第二條第一項前段定有明文，而易服勞役及期
    間、數罪併罰之定執行刑、緩刑及易以訓誡、易科罰金各事項，均依新法，有最
    高法院二十四年七月總會決議(二)可資參照，刑法第四十一條既已於九十年一月十
    日修正，並於同年月十二日生效，參諸前揭法條規定及決議意旨，本件自應適用
    裁判時即修正後刑法第四十一條第一項規定，均諭知易科罰金之折算標準，併此
    敘明。
據上論斷，應依刑事訴訟法第二百九十九條第一項前段，刑法第二條第一項前段、第
二十八條、第三百二十條第一項、修正後第四十一條第一項，罰金罰鍰提高標準條例
第一條前段、第二條，判決如主文。
中      華      民      國    九十      年      八      月    三十一    日
                                  臺灣高雄地方法院刑事第七庭
                                      法  官    曾  淑  娟
右正本證明與原本無異。
如不服本判決，應於判決送達後十日內，向本院提出上訴狀。
                                      書記官    陳  恩  如
中      華      民      國    九十      年      八      月    三十一    日
附錄本判決論罪之法條：
中華民國刑法第三百二十條第一項：
意圖為自己或第三人不法之所有，而竊取他人之動產者，為竊盜罪，處五年以下有期
徒刑、拘役或五百元以下罰金。


司法院資訊處製作；財團法人民間司法改革基金會備份。
